# 子公司的少数股东是否作为集团财报的关联方披露？

提问人：sparkool 时间：2015-05-05 18:54:23
各位老师：
根据《会计准则 36 号》，关联方披露的原则是“控制、共同控制和重大影响”，所以我认为：从集团的角度来看，某子公司的少数股东与我集团之间不存在重大影响，因此，不能作为关联方进行披露。但是审计师认为应该作为关联方披露。请问我该拿审计师怎么办？

回答人：chenyiwei
可对子公司实施重大影响的少数股东应作为合并集团层面的关联方。但在统计和披露关联方交易和关联往来时，仅将其与可实施重大影响的子公司之间的往来和交易纳入披露范围，该少数股东与母公司和其他子公司之间的交易和往来不认定为关联方交易。